臺灣臺中地方法院刑事判決　　　　　　　　　　　　九十三年度訴字第二二六八號
　　公　訴　人　臺灣臺中地方法院檢察署檢察官
　　被　　　告　甲○○
右列被告因違反毒品危害防制條例案件，經檢察官提起公訴（九十三年度毒偵字第三
二０七號），本院合議庭裁定由受命法官獨任進行簡式審判程序，並判決如左：
    主  文
甲○○連續施用第一級毒品，累犯，處有期徒刑拾壹月。扣案之毒品海洛因貳包（合
計淨重零點柒伍公克，空包裝重零點陸貳公克）均沒收銷燬，扣案之注射針筒陸支沒
收；又連續施用第二級毒品，累犯，處有期徒刑伍月，扣案之安非他命壹包（含袋重
壹點參公克）沒收銷燬之；吸食器壹個沒收。應執行有期徒刑壹年參月。扣案之毒品
海洛因貳包（淨重零重零點柒伍公克，空包裝重零點陸貳公克）、安非他命壹包（含
袋重壹點參公克）沒收銷燬之；扣案之注射針筒陸支、吸食器壹個均沒收。
    犯罪事實
一、甲○○曾於民國（下同）九十一年間因施用毒品案件，經依本院以九十一年度毒
    聲字第一四五０號裁定送觀察、勒戒後，認有繼續施用毒品之傾向，經本院以九
    十一年度毒聲字第一六七九號裁定令入戒治處所施以強制戒治，分別於九十一年
    七月三十日因觀察勒戒期滿送強制戒治而出所；於九十一年七月三十日入所執行
    ，於九十二年六月二十三日執行完畢出所，另經臺灣台中地方法院檢察署檢察官
    以九十二年度戒毒偵字第二三八號為不起訴處分，詎仍基於概括犯意，自九十三
    年六月初某日起至九十三年八月二十日上午八時許止，連續在台中市○○路○段
    五十巷八號五樓之四十九號租住處，以將海洛因放置在針筒內摻水注射之方式，
    施用毒品海洛因多次，另基於概括犯意，自九十三年六月初某日起至同年八月二
    十日上午八時許，在前開地點，以將安非他命放置於吸食器上燒烤之方式，連續
    施用第二級毒品安非他命多次，嗣於九十三年八月二十日下午三時三十分許，在
    台中市○○路○段五十巷五樓之四十九號為警查獲，並扣得其所有之第一級毒品
    海洛因二小包（淨重０．七五公克、空包裝重０．六二公克）、安非他命安非他
    命一包（含袋重一．三公克）、針筒六支、安非他命吸食器一個。
二、案經台中市警察局第一分局報請台灣台中地方法院檢察署檢察官偵查起訴。
    理  由
一、右揭事實，業據被告甲○○於偵審中坦承不諱，且被告於右揭時地為警查獲後，
    經警採集其尿液送請詮昕科技股份有限公司鑑驗結果，嗎啡類及甲基安非他命類
    確呈陽性反應，有該公司濫用藥物尿液檢測中心檢驗報告一紙附卷可稽，另有注
    射針筒六支及海洛因二包（淨重０．七五公克、空包裝重０．六二公克）、安非
    他命一包（含袋重一．三公克）、注射針筒六支、吸食器一個扣案可稽，上開海
    洛因經鑑驗結果，確為毒品海洛因，亦有法務部調查局九十三年十月八日調科壹
    字第一二００一四四九七號鑑定通知書一紙附卷可憑。又被告五年之內曾因施用
    毒品，經送觀察勒戒、強制戒治執行完畢，有臺灣高等法院被告全國前案紀錄表
    、臺灣臺中地方法院檢察署刑案資料查註紀錄表在卷可按，被告犯行洵堪認定。
二、核被告甲○○所為係犯毒品危害防制條例第十條第一項之施用第一級毒品罪及同
    條第二項之施用第二級毒品罪。其施用第一級、第二級毒品而分別持有第一級、
    第二級毒品之低度行為，應分別為施用第一級、第二級毒品之高度行為所吸收，
    不另論罪。被告多次施用第一級毒品犯行及多次施用第二級毒品犯行，均時間緊
    接，所犯罪構成要件均相同，顯均係基於概括犯意反覆為之，均為連續犯，均應
    論以一罪並各加重其刑，次查被告曾於八十四年十一月二十一日因公共危險罪經
    本院判處有期徒刑三年六月，並經台灣高等法院台中分院駁回上訴，而於八十五
    年四月十五日確定，於八十八年十一月二十四日假釋期滿，視為有期徒刑已執行
    完畢，其於有期徒刑執行完畢後，五年以內再犯本件有期徒刑以上之罪，均為累
    犯，依法均應遞加重其刑。被告所犯前開二罪犯意各別，罪名亦殊，應分論併罰
    。爰審酌被告業經施用毒品案件經強制戒治執行完畢，無視對於自身健康之戕害
    及國家對於杜絕毒品犯罪之禁令，猶施用毒品不輟，再為本案犯行，惟念及其吸
    毒係戕害自己身心之行為及其於犯罪後坦承犯行等一切情狀，各量處如主文所示
    之刑，並定其應執行刑。扣案之毒品海洛因二包（淨重共重０．七五公克、空包
    裝重０．六二公克）、安非他命一包（含袋重一．三公克）依法併予宣告沒收銷
    燬，扣案之注射針筒六支、吸食器一個為被告所有供施用毒品所用之物，業據被
    告供明在卷，併予宣告沒收。
據上論斷，應依刑事訴訟法第二百七十三條之一第一項、第二百九十九條第一項前段
、第三百十條之二、第四百五十四條，毒品危害防制條例第十條第一項、第二項、第
十八條第一項前段，刑法第十一條、第五十六條、第四十七條、第五十一條第五款、
第三十八條第一項第二款，判決如主文。
中    華    民    國      九十三      年       十一      月   二十九  日
                                  臺灣臺中地方法院刑事第九庭
                                          法  官  陳  如  玲
右正本證明與原本無異。
如不服本判決，應於判決送達後十日內向本院提出上訴狀，上訴於臺灣高等法院臺中
分院( 須附繕本 )。
                                          書記官
中    華    民    國      九十三      年       十一      月   二十九  日
附錄本案論罪科刑法條全文
毒品危害防制條例第十條第一項：施用第一級毒品，處六月以上五年以下有期徒刑。
毒品危害防制條例第十條第二項：施用第二級毒品，處三年以下有期徒刑。
